臺灣高等法院刑事判決
111年度交上易字第35號
上  訴  人  
即  被  告  許雅惠



選任辯護人  曾威凱律師
上列上訴人因過失傷害案件，不服臺灣新北地方法院110年度審
交易字第951號，中華民國110年11月19日第一審判決（起訴案號
：臺灣新北地方檢察署110年度偵字第29973號），提起上訴，本
院判決如下：
    主  文
上訴駁回。
許雅惠緩刑貳年。
    理  由
一、經本院審理結果，認第一審判決對被告許雅惠以其犯過失傷
    害罪，判處拘役50日，如易科罰金，以新臺幣（下同）1千
    元折算1日，認事用法及量刑均無違法或不當，應予維持，
    並引用附件原判決記載之犯罪事實（所涉肇事逃逸部分，由
    原審法院另案審理中）、證據及理由，證據部分補充被告於
    本院審理中之自白、監視器畫面截圖。　
二、被告上訴意旨略以：原審判決後，與告訴人林暐程業已達成
    和解並履行和解條件完畢，告訴人同意給予緩刑機會，請求
    給予緩刑等語。
三、原審判決前，被告與告訴人尚未達成和解，是原審以此為量
    刑時斟酌之量刑因子，並無任何不當，亦無量刑過重之問題
    ，則原判決未併予宣告緩刑，並無不妥，被告上訴無理由，
    應予駁回。
四、查被告前未曾因故意犯罪而受有期徒刑以上刑之宣告，有本
    院被告前案紀錄表在卷可查，其於犯後之原審及本院審理中
    均坦承犯行，堪認確有悔意，並參酌被告已與告訴人達成和
    解，並已交付15萬元與告訴人，因而得到告訴人諒解，同意
    法院給予被告緩刑機會（見本院卷第79至83頁公務電話紀錄
    、陳報狀及和解書），被告此次因一時疏失肇事，經此偵、
    審教訓及金錢賠償後，應知所警惕而無再犯之虞，本院認原
    審所宣告之刑以暫不執行為當，爰併依刑法第74條第1項第1
    款之規定諭知緩刑2年，以利自新。
據上論斷，應依刑事訴訟法第368條、第373條，刑法第74條第1
項第1款，判決如主文。
本案經檢察官葉育宏提起公訴，檢察官陳慧玲到庭執行職務。
中　　華　　民　　國　　111 　年　　4 　　月　　19　　日
                    刑事第八庭  審判長法  官  陳世宗  
                                      法  官  林呈樵
                                      法  官  吳勇毅 
以上正本證明與原本無異。
不得上訴。
                                      書記官  許家慧
中　　華　　民　　國　　111 　年　　4 　　月　　19　　日
附件：
臺灣新北地方法院刑事判決
                                  110年度審交易字第951號
公　訴　人　臺灣新北地方檢察署檢察官
被　　　告　許雅惠　
                    
                    
上列被告因過失傷害案件，經檢察官提起公訴（110 年度偵字第
29973 號），被告於本院準備程序進行中，就被訴事實為有罪之
陳述，經本院告知簡式審判程序之旨，並聽取當事人之意見後，
裁定依簡式審判程序審理，判決如下：
    主  文
許雅惠因過失傷害人，處拘役伍拾日，如易科罰金，以新臺幣壹
仟元折算壹日。
    事  實
一、許雅惠於民國109 年11月29日11時37分許，騎乘車號000-00
    00號普通重型機車，沿新北市永和區環河東路3 段往新店方
    向行駛，行經環河東路3 段與成功路1 段路口，欲右轉成功
    路1 段時，本應注意行駛至交岔路口轉彎，應注意右後方來
    車動向，不應驟然轉彎，而依當時天候晴、日間自然光線、
    柏油路面乾燥、無缺陷、無障礙物，視距良好等情形下，尚
    無不能注意之情事，竟疏未注意及此，驟然右轉駛入成功路
    1 段，適有林暐程騎乘車號000-0000號（起訴書誤載為「..
    Z-....號」，應予更正）普通重型機車行駛在許雅惠機車右
    後方，亦欲右轉成功路1 段，見許雅惠騎乘之機車突然右轉
    ，為避免碰撞緊急剎車致重心不穩人車倒地，因此受有右側
    踝部挫傷、右側手肘擦傷、右側膝部擦傷等傷害，許雅惠則
    騎車離去（所涉肇事逃逸部分由檢察官另行偵辦）。
二、案經林暐程訴由新北市政府警察局永和分局報告臺灣新北地
    方檢察署檢察官偵查起訴。
    理  由
一、按除被告所犯為死刑、無期徒刑、最輕本刑為3 年以上有期
    徒刑之罪或高等法院管轄第一審案件者外，於第一次審判期
    日前之準備程序進行中，被告先就被訴事實為有罪之陳述時
    ，審判長得告知被告簡式審判程序之旨，並聽取當事人、代
    理人、辯護人及輔佐人之意見後，裁定進行簡式審判程序，
    刑事訴訟法第273 條之1 第1 項定有明文。經核本件被告所
    犯係死刑、無期徒刑、最輕本刑為3 年以上有期徒刑以外之
    罪，其於準備程序中就被訴之事實為有罪陳述，經法官告知
    簡式審判程序之旨，並聽取公訴人及被告之意見後，本院爰
    依首揭規定，裁定改依簡式審判程序進行審理，合先敘明。
二、上揭犯罪事實，業據被告許雅惠於本院審理時坦承不諱，核
    與證人即告訴人林暐程於警詢時證述之情節相符，復有天主
    教永和耕莘醫院乙種診斷證明書、車號000-0000號車輛詳細
    資料報表、新北市政府車輛行車事故鑑定會110 年4 月21日
    新北車鑑字第1100631 號鑑定意見書、新北市政府警察局永
    和分局道路交通事故現場圖、道路交通事故調查報告表㈠、㈡
    各1 份、案發現場及車輛照片22張、監視器錄影畫面翻拍照
    片6 張、監視器錄影光碟1 片（見偵卷第19頁、第23頁、第
    33頁至第35頁、第42頁至第44頁、第51頁至第64頁及證物袋
    ）附卷可稽，本件事證已臻明確，被告過失傷害之犯行洵堪
    認定，應予依法論科。
三、論罪科刑：
  ㈠核被告所為，係犯刑法第284 條前段之過失傷害罪。
  ㈡爰審酌被告騎車參與道路交通，本應小心謹慎以維自身及他
    人之安全，惟竟疏未注意而肇事，造成告訴人身體及精神上
    之痛苦，所為應予非難，兼衡被告無前科之素行、本件過失
    程度、告訴人身體所受傷害、被告犯後坦承犯行惟未能與告
    訴人達成和解之態度，及高中畢業之智識程度，自陳擔任會
    計，經濟狀況普通、已婚、須扶養2 名未成年子女之生活狀
    況（見被告個人戶籍資料、偵卷第7 頁之被告調查筆錄受詢
    問人欄、本院卷第45頁）等一切情狀，量處如主文所示之刑
    ，並諭知易科罰金之折算標準。
據上論斷，應依刑事訴訟法第273 條之1 第1 項、第299 條第1
項前段，判決如主文。
本案經檢察官葉育宏提起公訴，檢察官林亭妤到庭執行職務。
中　　華　　民　　國　 110　　年　　11　  月　　19　　日
                刑事第二十三庭    法  官  藍海凝
上列正本證明與原本無異。
如不服本判決，應於判決送達後20日內敘明上訴理由，向本院提
出上訴狀 (應附繕本) ，上訴於臺灣高等法院。其未敘述上訴理
由者，應於上訴期間屆滿後20日內向本院補提理由書「切勿逕送
上級法院」。
                                  書記官  羅婉嘉
中　　華　　民　　國　 110　　年　　11　　月　　23　　日
附錄本案論罪科刑法條全文：
中華民國刑法第284 條
（過失傷害罪）
因過失傷害人者，處1 年以下有期徒刑、拘役或10萬元以下罰金
；致重傷者，處3 年以下有期徒刑、拘役或30萬元以下罰金。